【裁判字號】    89,訴,137
【裁判日期】    890323
【裁判案由】    搶奪
【裁判全文】
臺灣基隆地方法院刑事判決                八十九年度訴字第一三七號
    公訴人  臺灣基隆地方法院檢察署檢察官
    被  告  甲○○
右列被告因搶奪案件，經檢察官提起公訴（八十九年度偵字第六０五號），本院判決
如左：
    主  文
甲○○意圖為自己不法之所有，而搶奪他人之動產，累犯，處有期徒刑玖月。
    事  實
一、甲○○前於民國（下同）八十六年一月三日因竊盜案件，經本院判處有期徒刑七
    月確定，甫於八十六年九月十二日執行完畢，仍不知悔改，於八十九年一月二十
    七日凌晨二時五十三分許，前往基隆市○○街三號ＯＫ便利商店內，見店員乙○
    ○一人在櫃台內，竟萌生為自己不法所有之意圖，先問乙○○有無香煙，乙○○
    回答沒有香煙，遂趁乙○○不備之際，徒手搶奪置於櫃台前之峰牌香菸及心心牌
    巧克力各一包，得手後隨即逃逸。嗣經乙○○報警，為警在該商店外當場逮捕查
    獲。
二、案經基隆市警察局第二分局報請臺灣基隆地方法院檢察署檢察官偵查起訴。
  理  由
一、訊據被告甲○○雖坦承於右開時地趁人不備強奪香煙及巧克力之事實不諱，惟辯
    稱：當時有喝酒不清楚云云，然查：右開事實，業據被告甲○○於警訊及偵查中
    坦承不諱，核與被害人乙○○於警訊中、本院審理時指述之情節相符，並有贓物
    認領保管收據乙份、相片乙張附卷可稽。被告既曾向乙○○詢問是否有香煙，並
    坦承知悉拿右開物品，顯然其意識仍清晰，所辯不足採信，事證明確，犯行應堪
    認定。
二、核被告所為係犯刑法第三百二十五條第一項之搶奪罪。又被告前於八十六年一月
    三日因竊盜案件，經本院判處有期徒刑七月確定，甫於八十六年九月十二日執行
    完畢，此有臺灣基隆地方法院被告全國前案紀錄表在卷可參，其於五年以內再犯
    有期徒刑以上之本罪，為累犯，應依刑法第四十七條之規定加重其刑。爰審酌被
    告智慮淺薄，未經深思而觸犯本罪，犯罪手段輕微，所得財物不多，犯行情節尚
    屬輕微及犯罪後之態度良好、教育、智識程度等一切情狀，量處如主文所示之刑
    。
據上論斷，應依刑事訴訟法第二百九十九條第一項前段，刑法第三百二十五條第一項
、第四十七條，判決如主文。
本案經檢察官林楨森到庭執行職務
中      華      民  國      八十九      年      三    月    二十三  日
                                      臺灣基隆地方法院刑事第二庭
                                              法  官  李  麗  玲
右正本證明與原本無異。
對於本件判決如有不服，應於收受送達後十日內，向本院提出上訴書狀，上訴於臺灣
高等法院，並按他造當事人之人數附具繕本。
                                              書記官  明  祖  斌
中      華      民      國      八十九      年      三    月    二十八  日
附錄論罪法條：
刑法第三百二十五條第一項：
    意圖為自己或第三人不法之所有，而搶奪他人之動產者，處六月以上五年以下有
    期徒期徒刑。


司法院資訊處製作；財團法人民間司法改革基金會備份。
